【裁判字號】    99,聲,1734
【裁判日期】    990624
【裁判案由】    聲請具保停止羈押
【裁判全文】
臺灣高等法院刑事裁定                  99年度聲字第1734號
聲  請  人
即  被  告  甲○○
選任辯護人  胡峰賓律師
上列聲請人因強盜等案件（本院98年度上訴字第2888號），聲請
具保停止羈押，本院裁定如下：
    主  文
聲請駁回。
    理  由
一、本件聲請人即被告甲○○聲請意旨略以：被告於本案已進入
    了一個階段，現又因家中奶奶住院，媽媽手又受傷，只靠爸
    爸的一點薪水在維持家中一切，現因被告與哥哥都被押在北
    所，希望在適當之情況下可以准予被告交保，被告交保後定
    會準時到庭，且因被告之哥哥仍然在押，所以被告沒有逃亡
    之虞云云。
二、經查：
（一）本件被告犯12次強盜罪，經臺灣桃園地方法院以97年度訴
      字第1222號判決，諭知應執行有期徒刑30年，嗣被告提起
      第二審上訴（98年度上訴字第2888號）。本院值日法官於
      民國98年7月15日訊問被告後，認為被告犯罪嫌疑重大，
      所犯為刑法第330條第1項之攜帶兇器強盜罪，有事實足認
      被告有勾串共犯及證人之虞，符合刑事訴訟法第101條第1
      項第2款、第3款之羈押事由，非予羈押，顯難進行審判及
      確保將來刑之執行，有羈押之必要性，裁定予以羈押，並
      先後延長被告羈押期間在案。
（二）本件被告所涉犯12件加重強盜罪，業經原審判處罪刑並諭
      知應執行有期徒刑30年在案，足認被告犯罪嫌疑重大，並
      有刑事訴訟法第101條第1項第3款所定情形。被告於本院
      審理期間，主張本案共犯均為「小雞」，其本名為王志強
      云云，然經本院依職權自法務部戶役政連結作業系統中查
      詢姓名為「王志強」之人之戶籍資料，並請警政單位提供
      相關口卡照片予被告指認，均查無「王志強」該人；被告
      復再陳稱「王志強」是「許家俊」介紹認識的，被告從友
      人及綽號「小文」之人得知「許家俊」現在人在監所裡等
      語，經本院依職權調查結果，發現臺灣臺北看守所、臺灣
      臺北監獄臺北分監、臺灣臺北監獄、臺灣桃園監獄等監所
      ，均未收容所謂「許家俊」之人，被告屢以查證無著之人
      證調查聲請，混淆事實並拖延審判程序之進行，至本院99
      年6月23日審理時始願為認罪之陳述，兼衡本件原審對被
      告所宣告應執行刑長達有期徒刑30年，被告於主客觀上存
      有畏重罪處罰而逃亡之高度誘因，亦有相當理由及事實足
      認被告有逃亡之虞，為確保刑罰執行程序得以順利進行，
      自有對被告執行羈押處分之必要，無從以限制住居及具保
      之替代手段免予羈押。
（三）聲請意旨述及被告因家中奶奶住院，媽媽手又受傷，只靠
      爸爸的一點薪水在維持家中一切云云，核與被告是否具備
      羈押事由及羈押必要性之審酌無直接關連，無從作為免予
      繼續羈押被告之認定。而被告空言主張其交保後會準時到
      庭、其哥哥仍遭羈押中，被告無逃亡之虞云云，亦不足憑
      作擔保而認無羈押被告之必要。
三、綜上所述，本件被告仍存有羈押事由並具羈押必要性，復無
    刑事訴訟法第114條各款所列之不得駁回停止羈押聲請之情
    形，被告聲請具保停止羈押，無從准許，應予駁回。
據上論斷，應依刑事訴訟法第220條，裁定如主文。
中    華    民    國    99    年    6     月    24    日
                 刑事第十三庭  審判長法  官  陳恆寬
                                     法  官  崔玲琦
                                     法  官  遲中慧
以上正本證明與原本無異。
如不服本裁定，應於收受送達後五日內向本院提出抗告狀。
                                     書記官  黃家麟
中    華    民    國    99    年    6     月    25    日

司法院資訊處製作；財團法人民間司法改革基金會備份。
